【裁判字號】    99,上易,223
【裁判日期】    990413
【裁判案由】    詐欺
【裁判全文】
臺灣高等法院臺南分院刑事判決         99年度上易字第223號
上  訴  人  臺灣臺南地方法院檢察署檢察官
被      告  甲○○
上列上訴人因被告詐欺案件，不服臺灣臺南地方法院99年度易字
第166號中華民國99年2月26日第一審判決（起訴案號：臺灣臺南
地方法院檢察署98年度偵字第17628號），提起上訴，本院判決
如下：
    主  文
上訴駁回。
    理  由
一、按刑事訴訟法第361條、第367條規定，不服地方法院之第一
    審判決而提起上訴者，應提出上訴書狀，並敘述具體理由，
    為上訴必備之程式；其所提出之書狀未敘述上訴理由，或僅
    曾以言詞陳述上訴理由者，均應於上訴期間屆滿後20日內補
    提理由書於第一審法院。第一審法院經形式審查，認逾期未
    補提上訴理由者，應定期間先命補正；逾期未補正者，為上
    訴不合法律上之程式，應以裁定駁回。倘已提出上訴理由，
    但所提非屬具體理由者，則由第二審法院以上訴不合法律上
    之程式，判決駁回。而所謂具體理由，必係依據卷內既有訴
    訟資料或提出新事證，指摘或表明第一審判決有何採證認事
    、用法或量刑等足以影響判決本旨之不當或違法，而構成應
    予撤銷之具體事由，始克當之（例如：依憑證據法則具體指
    出所採證據何以不具證據能力，或依憑卷證資料，明確指出
    所為證據證明力之判斷如何違背經驗、論理法則）；倘僅泛
    言原判決認定事實錯誤、違背法令、量刑失之過重或輕縱，
    而未依上揭意旨指出具體事由，或形式上雖已指出具體事由
    ，然該事由縱使屬實，亦不足以認為原判決有何不當或違法
    者（例如：對不具有調查必要性之證據，法院未依聲請調查
    亦未說明理由，或援用證據不當，但除去該證據仍應為同一
    事實之認定），俾與第二審上訴制度在請求第二審法院撤銷
    、變更第一審不當或違法之判決，以實現個案救濟之立法目
    的相契合，並節制濫行上訴（最高法院97年度台上字第892
    號判決參照）。
二、上訴人上訴意旨略以：茲據告訴人乙○○具狀聲請檢察官上
    訴，略以︰「：：：被告甲○○係將其不知情之友人吳嘉旺
    所申辦之行動電話卡交予詐騙集團成員使用，有陷他人於罪
    之故意，是其犯後態度難稱並非不良：：：」等語。因之請
    求檢察官上訴，經核尚非顯無理由。
三、經查：檢察官之上訴理由僅謂：經核尚非顯無理由云云；雖
    檢察官已敘述理由，惟就原審判決上開證據證明力之判斷論
    理過程究係如何違背經驗、論理法則，則付厥如，揆諸首揭
    判決意旨，上訴人上訴理由均非具體指摘原判決關於認定事
    實、適用法律及其量刑，有何違法或不當之處，自難謂係具
    體理由。是上訴人之上訴顯不合法律上之程式（最高法院97
    年度台非字第454號判決可資參照），爰依刑事訴訟法第367
    條前段之規定，駁回其上訴，並不經言詞辯論為之。
四、據上論斷，應依刑事訴訟法第367條前段、第372條，判決如
    主文。
中    華    民    國    99    年     4    月    13    日
                  刑事第四庭    審判長法  官  吳志誠
                                      法  官  彭喜有
                                      法  官  羅心芳
以上正本證明與原本無異。
不得上訴。
                                      書記官  蔡振豐
中    華    民    國    99    年     4    月    13    日

司法院資訊處製作；財團法人民間司法改革基金會備份。
